【裁判字號】    98,易,644
【裁判日期】    980525
【裁判案由】    傷害
【裁判全文】
臺灣臺北地方法院刑事判決               98年度易字第644號
                                       98年度易字第908號
公  訴  人  臺灣臺北地方法院檢察署檢察官
被      告  庚○○
選任辯護人  蕭玉杉律師
被      告  乙○○
上列被告等因傷害案件，經檢察官提起公訴（98年度偵字第3039
號，及追加起訴（98年度調偵字第363 號），經本院合併審理，
被告等於準備程序中就被訴事實為有罪之陳述，經本院告知簡式
審判程序之旨，並聽取被告等及辯護人與公訴人之意見後，裁定
進行簡式審判程序審理，判決如下：
    主  文
庚○○、乙○○共同傷害人之身體，各處有期徒刑肆月，扣案之
大陸製銀河牌MP5-PDW 電動玩具槍壹支、彈匣貳個、充電插頭壹
只均沒收；又共同傷害人之身體，各處有期徒刑壹年貳月，扣案
之大陸製銀河牌MP5-PDW 電動玩具槍壹支、彈匣貳個、充電插頭
壹只均沒收。各應執行有期徒刑壹年肆月，扣案之大陸製銀河牌
MP5-PDW 電動玩具槍壹支、彈匣貳個、充電插頭壹只均沒收。
    事  實
一、庚○○因心情不佳，欲持電動玩具槍射擊路人作樂，竟夥同
    乙○○，共同基於傷害人身體之犯意聯絡，由乙○○駕駛車
    牌號碼5422-VG 號自小客車搭載庚○○，庚○○則持其所有
    不具殺傷力之大陸製銀河牌MP5-PDW 電動玩具槍1 支坐於右
    前座，於民國97年12月1 日21時48分許行經臺北市○○○路
    ○ 段147 巷口時，庚○○見該處人潮眾多，機不可失，如擊
    發上開電動玩具槍內之塑膠BB子彈必能打中任一路人，遂由
    庚○○持上開電動玩具槍自車內朝人行道持續射擊BB子彈數
    發，適有路人丙○○行經該處遭BB子彈打中，致受有左臉及
    脖子擦挫傷之傷害，庚○○及乙○○旋即駕車逃離現場。庚○○與乙○○食髓知味，復共同基於傷害人身體之犯意聯絡
    ，由乙○○駕駛車牌號碼5422-VG 號自小客車搭載庚○○，
    庚○○持其上開玩具槍坐於右前座，於97年11月29日21時30
    分許行經臺北市○○○路17號國防部憲兵司令部大門前，庚○○見門口正有衛兵值勤務，遂由庚○○持上開玩具槍自車
    內朝衛兵己○○持續射擊BB子彈3 發，致己○○左眼遭射中
    2 發BB子彈，受有左眼前房出血、左眼角膜刮傷、左眼瞼瘀
    腫、左眼青光眼、左眼前房出血、左眼視網膜裂孔、左眼角
    膜擦傷之傷害。嗣經丙○○、己○○受傷後報警，始循線查
    獲庚○○及乙○○二人，並扣得庚○○所有供其與乙○○犯
    罪所用之電動玩具槍1 支、彈匣2 個及充電插頭1 只。
二、案經丙○○、己○○分別訴由臺北市政府警察局大安分局報
    請及臺北憲兵隊移送臺灣臺北地方法院檢察署檢察官偵查起
    訴。
    理  由
一、按本件被告庚○○、乙○○所犯係死刑、無期徒刑、最輕本
    刑為3 年以上有期徒刑以外之罪，被告2 人於準備程序中就
    被訴事實為有罪之陳述，經法官告知簡式審判程序之旨，並
    聽取其與辯護人及公訴人之意見後，本院認無不得或不宜改
    依簡式審判程序進行之處，爰依刑事訴訟法第273 條之1 第
    1 項、第284 條之1 ，裁定本件進行簡式審判程序，合先敘
    明。
二、訊據被告庚○○、乙○○對於上開犯罪事實坦承不諱，且經
    告訴人丙○○於警詢中、己○○於憲兵隊詢問時、檢察官偵
    查中證述明確，並有告訴人己○○提出之馬偕紀念醫院97年
    11月29日、98年5 月4 日診斷證明書各1 份附卷可稽，復有
    電動玩具槍1 支、彈匣2 個、充電插頭1 只扣案可資佐證，
    足認被告庚○○、乙○○之自白與事實相符，應堪採為認定
    被告庚○○、乙○○有罪之證據。至於扣案之電動玩具槍1
    支，因無證據證明具有殺傷力，非屬槍砲彈藥刀械管制條例
    所規範之槍枝範圍，附此敘明。本件事證明確，被告庚○○
    、乙○○傷害犯行堪以認定，應予依法論科。
三、核被告庚○○、乙○○所為2 次傷害行為，均係犯刑法第27
    7 條第1 項傷害罪。被告庚○○、乙○○就上揭傷害犯行，
    有犯意聯絡及行為分擔，均為共同正犯。被告庚○○、乙○○所犯上開2 罪間，均犯意各別，行為互殊，均應分論併罰
    。爰審酌被告庚○○、乙○○僅為傷害他人取樂，竟任意持
    電動玩具槍恣意濫射無辜路人，其乖張行徑不僅造成民眾恐
    慌，且傷及告訴人丙○○、己○○，並致告訴人己○○左眼
    健康嚴重減損，對告訴人己○○往後日常生活造成重大不利
    ，被告2 人顯視他人身體法益及國家法治於無物，惟念其等
    犯後坦認犯行，雖有悔意，然迄今未與告訴人丙○○、己○○達成和解，暨考量告訴人丙○○所受傷勢較輕、告訴人己○○受此傷害後其左眼功能減退而難以回復原狀等一切情狀
    ，本院因認公訴人就被告庚○○、乙○○分別求處應執行刑
    有期徒刑5 月、8 月，似嫌過輕，宜分別量處如主文所示之
    刑，並定應執行之刑，以示懲儆。扣案不具有殺傷力之電動
    玩具槍1 支、彈匣2 個、充電插頭1 只，為被告庚○○所有
    供其與乙○○共同本案傷害犯行所用之物，業據被告庚○○
    供明在卷，爰依刑法第38條第1 項第2 款宣告沒收之。至被
    告2 人用以射擊之BB子彈因未據扣案，且其體積微小，經擊
    發後應已滾落滅失，爰不予宣告沒收。
四、被告庚○○、乙○○被訴傷害告訴人戊○○、壬○○、癸○○、丁○○、辛○○、甲○○部分，由本院另行審結，併予
    說明。
據上論斷，應依刑事訴訟法第273 條之1 第1 項、第284 條之1
、第299 條第1 項前段，刑法第28條、第277 條第1 項、第51條
第5 款、第38條第1 項第2 款，刑法施行法第1 條之1 ，判決如
主文。
本案經檢察官蔡彥守到庭執行職務。
中    華    民    國    98    年    5     月    25    日
                  刑事第十八庭  法  官  林芳華
以上正本證明與原本無異。
如不服本判決應於收受送達後10日內向本院提出上訴書狀，並應
敘述具體理由；其未敘述上訴理由者，應於上訴期間屆滿後20日
內向本院補提理由書（均須按他造當事人之人數附繕）「切勿逕
送上級法院」。
                                書記官  林鈴芬
中    華    民    國    98    年    5     月    25    日
附錄本案論罪科刑法條
刑法第277條第1 項
傷害人之身體或健康者，處3 年以下有期徒刑、拘役或1 千元以
下罰金。


司法院資訊處製作；財團法人民間司法改革基金會備份。
